# 请教陈版主是否按单项目核算问题

提问人：wx_60325632568b 时间：2021-02-21 20:52:00
您好陈版主，我们单位属于工程咨询单位，存在大量的金额较小的咨询合同，平均合同额不到 20 万，上千的合同也有，是否有必要按单项目核算收入和成本？如果单项目核算，会增加太多的工作量，根据重要性原则，个人感觉不需要，还望指点。谢谢您。

回答人：chenyiwei
理论上应按单个项目分别核算其收入、成本。实际操作中，可以考虑重要性原则予以适当的简化处理，例如可以仅对重大的跨期项目单独归集其成本。